【裁判字號】    89,訴,246
【裁判日期】    901119
【裁判案由】    偽造文書等
【裁判全文】
臺灣桃園地方法院刑事判決                          八十九年度訴字第二四六號
    公  訴  人  臺灣桃園地方法院檢察署檢察官
    被      告  乙○○
右列被告因竊盜案件，經檢察官提起公訴（八十八年度偵字第一六三三０號），本院
判決如左‥
    主  文
乙○○行使偽造私文書，足以生損害於他人，處有期徒刑拾月。買賣訂金收據上「沈
建博」署名、「沈冠州」之印文及「沈冠州」印章各壹枚均沒收。
    事  實
一、乙○○原為彰化市僑興房屋仲介公司之職員，因職務上之關係獲悉甲○○○欲購
    買坐落彰化縣秀水鄉○○段八九四號、八九五號二筆土地，乃意圖為自己不法之
    所有於八十三年八月十四日下午某時許，以電話向吳美珠佯稱其與地主丙○○在
    一起喝，地主願意賣地，然須先給付訂金，致甲○○○陷於錯誤於同日下午三時
    三十分許，在吳女位於彰化縣秀水鄉○○村○○街一五五號住處，簽訂「買賣訂
金收據」，而在「買賣訂金收據」上，偽簽「沈建博」之名並偽蓋「沈冠州」之
    印章後，交吳女收執，足生損害於「沈建博」、「沈冠州」及甲○○○。吳女則
    當場交付面額新台幣五十萬元、發票日八十三年八月十八日、付款人彰化縣秀水
    鄉農會信用部、發票人吳阿同之支票一紙予乙○○，詎乙○○取得支票，隨即匿
    無蹤。
二、案經被害人甲○○○訴由台灣彰化地方法院檢察署呈請台灣高等法院令轉台灣桃
    園地方法院檢察署檢察官偵查起訴。
    理  由
一、右開事實，訊據被告固坦承於右述時地向甲○○○收取五十萬元支票一紙，以支
    付向地主丙○○購買土地之訂金，並以沈建博、沈冠州之名簽訂「買賣訂金契約
    」，惟辯稱：確與地主丙○○達成買賣土地之協議，因地主須立即以現金給付，
    遂將該支票委託黃其樹去向他人貼現，但黃其樹取得支票後即不見蹤影，而沈建
    博、沈冠州係其在外使用之名諱，伊無冒用他人名諱之故意。經查，右揭事實，
    業據被害人甲○○○陳訴甚明，並有支票影本及買賣訂金收據一紙在卷可稽。次
    查，依被告所述地主要求給付現金之日係八十三年八月十四日，與被害人開立支
    票之發票日八十三年八月十八日，相隔僅五日，若其言屬實，其要可將實情相告
    ，被害人當不致於為區區五日即拒絕給付現金，實無隱瞞此一事實之必要，其情
    已然有疑，事後復空言將支票委託他人貼現，而遭該人侵吞，所訴情節令人匪所
    思。又使用別名固非少見，然在簽訂有關權利義務關係之書面時，依常情咸以真
    名相待以昭慎重，鮮少有人會使用別名，遑論使用二個以上之別名，是被告先隱
    瞞地主要求現金給付於前，繼假冒他人姓名簡仔舍約於後，事後復空言將支票交
    付予一無法追查之人貼現，在在使人生疑，其詐欺、偽造文書之犯行，事證明確
    ，洵堪認定。
二、核被告所為係犯刑法第二百十六條、第二百十條之行使偽造私文書罪及刑法第三
    百三十九條第一項之詐欺取財罪，其偽造署名、印文為偽造私文書之部份行為，
    偽造私文書後復持以行使，低度之偽造行為為高度之行為所吸收，均不另論罪。
    。又其所犯上開二罪，有方法結果之連關係，應從一重之行使偽造私文書罪處斷
    。爰審酌被告犯罪之動機、目的、手段及其品性、生活狀況、智識程度、犯罪所
    生之損害、犯罪後態度等一切情狀，量處如主文所示之刑，以資懲儆。買賣訂金
    收據上「沈建博」署名、「沈冠州」之印文均係偽造之署名及印文及「沈冠州」
    之印章係偽造之印章（未能證明已滅失）均沒收。
據上論斷，應依刑事訴訟法第二百九十九條第一項前段、刑法第二百十六條、第二百
十條、第二百十九條、第三百三十九條第一項、第五十五條，罰金罰鍰提高標準條例
第一條，判決如主文。
本案經檢察官吳廣莉到庭執行職務。
中      華      民      國      九十      年    十一    月    十九      日
                                臺灣桃園地方法院刑事第一庭
                                    法  官
如不服本判決，應於送達後十日內，向本院提出上訴狀。


司法院資訊處製作；財團法人民間司法改革基金會備份。
